th: โหมดการลบที่รองรับ: DoD 3 รอบ; DoD 7 รอบ; ลบแบบเต็ม; Gutmann 35 รอบ; NIST 800-88; เขียนทับ 1 รอบ; เขียนทับ 3 รอบ; เขียนทับ 7 รอบ; ลบอย่างเร็ว; อื่นๆ
fi: Tuetut poistotilat: DoD 3-kertainen; DoD 7-kertainen; Täydellinen tyhjennys; Gutmann 35-kertainen; NIST 800-88; Ylikirjoitus 1-kertainen; Ylikirjoitus 3-kertainen; Ylikirjoitus 7-kertainen; Pikatyhjennys; Muu
de: Unterstützte Löschmodi: DoD 3-Durchgang; DoD 7-Durchgang; Vollständige Löschung; Gutmann 35-Durchgang; NIST 800-88; Überschreiben 1-Durchgang; Überschreiben 3-Durchgang; Überschreiben 7-Durchgang; Schnelllöschung; Sonstiges
pl: Obsługiwane tryby wymazywania: DoD 3-przebiegowy; DoD 7-przebiegowy; Pełne kasowanie; Gutmann 35-przebiegowy; NIST 800-88; Nadpisywanie 1-przebiegowe; Nadpisywanie 3-przebiegowe; Nadpisywanie 7-przebiegowe; Szybkie kasowanie; Inne
pt-BR: Modos de apagamento suportados: DoD 3 passadas; DoD 7 passadas; Apagamento completo; Gutmann 35 passadas; NIST 800-88; Sobrescrever 1 passada; Sobrescrever 3 passadas; Sobrescrever 7 passadas; Apagamento rápido; Outro
lt-LT: Palaikomi ištrynimo režimai: DoD 3 etapų; DoD 7 etapų; Visiškas ištrynimas; Gutmann 35 etapų; NIST 800-88; Perrašymas 1 etapo; Perrašymas 3 etapų; Perrašymas 7 etapų; Greitas ištrynimas; Kita
hu: Támogatott törlési módok: DoD 3 menetes; DoD 7 menetes; Teljes törlés; Gutmann 35 menetes; NIST 800-88; Felülírás 1 menet; Felülírás 3 menet; Felülírás 7 menet; Gyors törlés; Egyéb
en: Supported erase modes: DoD 3-pass; DoD 7-pass; Full erase; Gutmann 35-pass; NIST 800-88; Overwrite 1-pass; Overwrite 3-pass; Overwrite 7-pass; Quick erase; Other
ro-RO: Moduri de ștergere suportate: DoD 3 treceri; DoD 7 treceri; Ștergere completă; Gutmann 35 treceri; NIST 800-88; Suprascriere 1 trecere; Suprascriere 3 treceri; Suprascriere 7 treceri; Ștergere rapidă; Altele
hr-HR: Podržani načini brisanja: DoD 3-prolazno; DoD 7-prolazno; Potpuno brisanje; Gutmann 35-prolazno; NIST 800-88; Prepisivanje 1-prolazno; Prepisivanje 3-prolazno; Prepisivanje 7-prolazno; Brzo brisanje; Ostalo
fr: Modes d’effacement pris en charge: DoD 3 passes; DoD 7 passes; Effacement complet; Gutmann 35 passes; NIST 800-88; Écrasement 1 passe; Écrasement 3 passes; Écrasement 7 passes; Effacement rapide; Autre
da: Understøttede slettetilstande: DoD 3-gennemgang; DoD 7-gennemgang; Fuld sletning; Gutmann 35-gennemgang; NIST 800-88; Overskrivning 1-gennemgang; Overskrivning 3-gennemgang; Overskrivning 7-gennemgang; Hurtig sletning; Andet
vi: Chế độ xóa được hỗ trợ: DoD 3 lần; DoD 7 lần; Xóa toàn bộ; Gutmann 35 lần; NIST 800-88; Ghi đè 1 lần; Ghi đè 3 lần; Ghi đè 7 lần; Xóa nhanh; Khác
ru: Поддерживаемые режимы стирания: DoD 3 прохода; DoD 7 проходов; Полное стирание; Gutmann 35 проходов; NIST 800-88; Перезапись 1 проход; Перезапись 3 прохода; Перезапись 7 проходов; Быстрое стирание; Другой
ko: 지원되는 삭제 모드: DoD 3회; DoD 7회; 전체 삭제; 구트만 35회; NIST 800-88; 덮어쓰기 1회; 덮어쓰기 3회; 덮어쓰기 7회; 빠른 삭제; 기타
es: Modos de borrado soportados: DoD 3 pasadas; DoD 7 pasadas; Borrado completo; Gutmann 35 pasadas; NIST 800-88; Sobrescritura 1 pasada; Sobrescritura 3 pasadas; Sobrescritura 7 pasadas; Borrado rápido; Otros
cs: Podporované režimy mazání: DoD 3průchodové; DoD 7průchodové; Úplné vymazání; Gutmann 35průchodové; NIST 800-88; Přepsání 1průchodové; Přepsání 3průchodové; Přepsání 7průchodové; Rychlé vymazání; Jiné
zh-TW: 支援的清除模式: DoD 3 次覆寫; DoD 7 次覆寫; 完全清除; Gutmann 35 次覆寫; NIST 800-88; 覆寫 1 次; 覆寫 3 次; 覆寫 7 次; 快速清除; 其他
el: Υποστηριζόμενες λειτουργίες διαγραφής: DoD 3 περάσματα; DoD 7 περάσματα; Πλήρης διαγραφή; Gutmann 35 περάσματα; NIST 800-88; Αντικατάσταση 1 πέρασμα; Αντικατάσταση 3 περάσματα; Αντικατάσταση 7 περάσματα; Γρήγορη διαγραφή; Άλλο
nb: Støttede slettemoduser: DoD 3-passeringer; DoD 7-passeringer; Full sletting; Gutmann 35-passeringer; NIST 800-88; Overskriving 1-passering; Overskriving 3-passeringer; Overskriving 7-passeringer; Rask sletting; Annet
bg-BG: Поддържани режими за изтриване: DoD 3 прехода; DoD 7 прехода; Пълно изтриване; Gutmann 35 прехода; NIST 800-88; Презапис 1 преход; Презапис 3 прехода; Презапис 7 прехода; Бързо изтриване; Други
sv: Raderingslägen som stöds: DoD 3-pass; DoD 7-pass; Fullständig radering; Gutmann 35-pass; NIST 800-88; Överskrivning 1-pass; Överskrivning 3-pass; Överskrivning 7-pass; Snabbradering; Övrigt
tr: Desteklenen silme modları: DoD 3 geçiş; DoD 7 geçiş; Tam silme; Gutmann 35 geçiş; NIST 800-88; Üzerine yazma 1 geçiş; Üzerine yazma 3 geçiş; Üzerine yazma 7 geçiş; Hızlı silme; Diğer
it: Modalità di cancellazione supportate: DoD 3 passaggi; DoD 7 passaggi; Cancellazione completa; Gutmann 35 passaggi; NIST 800-88; Sovrascrittura 1 passaggio; Sovrascrittura 3 passaggi; Sovrascrittura 7 passaggi; Cancellazione rapida; Altro
sl-SI: Podprti načini brisanja: DoD 3-prehodni; DoD 7-prehodni; Popolno brisanje; Gutmann 35-prehodni; NIST 800-88; Prepis 1-prehodni; Prepis 3-prehodni; Prepis 7-prehodni; Hitro brisanje; Drugo
nl: Ondersteunde wismodi: DoD 3-doorgang; DoD 7-doorgang; Volledige wissing; Gutmann 35-doorgang; NIST 800-88; Overschrijven 1-doorgang; Overschrijven 3-doorgang; Overschrijven 7-doorgang; Snelle wissing; Andere
ja: サポートされる消去モード: DoD 3パス; DoD 7パス; 完全消去; グートマン35パス; NIST 800-88; 上書き1パス; 上書き3パス; 上書き7パス; クイック消去; その他
zh-CN: 支持的擦除模式: DoD 3 遍擦除; DoD 7 遍擦除; 完全擦除; Gutmann 35 遍擦除; NIST 800-88; 覆盖 1 遍; 覆盖 3 遍; 覆盖 7 遍; 快速擦除; 其他
pt-PT: Modos de eliminação suportados: DoD 3 passos; DoD 7 passos; Eliminação completa; Gutmann 35 passos; NIST 800-88; Sobrescrever 1 passo; Sobrescrever 3 passos; Sobrescrever 7 passos; Eliminação rápida; Outro
sk-SK: Podporované režimy vymazávania: DoD 3-prechodový; DoD 7-prechodový; Úplné vymazanie; Gutmann 35-prechodový; NIST 800-88; Prepísanie 1-prechodové; Prepísanie 3-prechodové; Prepísanie 7-prechodové; Rýchle vymazanie; Iné